臺灣屏東地方法院民事裁定
111年度消債更字第29號
聲  請  人  
即 債務 人  吳音漩即吳臨屏


代  理  人  林易玫律師
上列當事人因消費者債務清理事件聲請更生，本院裁定如下：
    主  文
債務人吳音漩即吳臨屏自民國111年9月5日中午12時起開始更生
程序。
命司法事務官進行本件更生程序。
    理  由
一、按消費者債務清理條例（下稱消債條例）所稱消費者，指五
    年內未從事營業活動或從事小規模營業活動之自然人。前項
    小規模營業指營業額平均每月新臺幣（下同）20萬元以下者
    ，消債條例第2條第1、2項分別定有明文。依聲請人提出之
    財產及收入狀況說明書之記載，固註記聲請人曾為「寬闊視
    野國際企業社」之負責人。惟查，上開商號於民國109年1月
    22日申請註銷，營業期間106年5月至109年1月申報銷售額分
    別為106年度28,994元、107年度1,219元、108年度162元、1
    09年0元，有公示資料查詢服務表、財政部南區國稅局屏東
    分局111年3月25日南區國稅屏東銷售字第1112302873號函可
    稽，堪認聲請人於5年內並無從事超過平均每月營業額20萬
    元之營業活動。是依前揭說明，聲請人核屬消債條例所稱消
    費者，先予敘明。
二、次按債務人不能清償債務或有不能清償之虞；且無擔保或無
    優先權之本金及利息債務總額未逾1,200萬元者，於法院裁
    定開始清算程序或宣告破產前，得向法院聲請更生；又法院
    開始更生程序之裁定，應載明其年、月、日、時，並即時發
    生效力，復為消債條例第3條、第42條第1項、第45條第1項
    所明定。次按法院裁定開始更生或清算程序後，得命司法事
    務官進行更生或清算程序，必要時得選任律師、會計師或其
    他適當之自然人或法人一人為監督人或管理人，消債條例第
    16條第1項亦有明文。
三、本件聲請意旨略以：聲請人積欠債務達1,039,834元，有不
    能清償之情事，曾於111年1月間依消債條例向最大債權銀行
    國泰世華商業銀行股份有限公司請求共同協商債務清償方案
    ，惟協商不成立。且聲請人無擔保或無優先權之債務總額未
    逾1,200萬元，復未經法院裁定開始清算程序或宣告破產，
    爰依法聲請更生等語。
四、聲請人所主張之上開事實，業據其提出與所述相符之財產及
    收入狀況說明書、債權人清冊、財團法人金融聯合徵信中心
    當事人查詢個人資料（信用報告）回覆書、財政部南區國稅
    局108至109年度綜合所得稅各類所得資料清單、全國財產稅
    總歸戶財產查詢清單及勞工保險被保險人投保資料表等件為
    證，並有本院調解程序筆錄可參。經查：
㈠、關於聲請人現在收入部分，聲請人現任職於誠鴻環保工程行
    ，每月所得為24,000元，雖未提出任何事證供參，惟聲請人
    勞保投保薪資25,250元相去不遠，堪信屬實。至聲請人現在
    支出部分，聲請人稱每月必要支出15,946元，雖未提出全部
    單據供本院審酌，惟低於依消債條例第64條之2第1項規定，
    以111年衛生福利部公告每人每月最低生活費之1.2倍即17,0
    76元計算之數額，洵堪採信。另聲請人之父，現年61歲，10
    8年無所得、109年有所得140元，名下有3筆不動產，有戶籍
    謄本、109年度綜合所得稅各類所得資料清單及全國財產稅
    總歸戶財產查詢清單可佐，復經本院調取稅務電子閘門網路
    資料查詢表核閱無誤，本院審酌上情，認聲請人之父名下雖
    有不動產，惟未經變價前無法用以支出相關生活費用，自堪
    認其有受聲請人扶養之必要。而據聲請人提出之親屬系統表
    及戶籍謄本，上開扶養義務應由聲請人及其手足共2人平均
    負擔，是以上開每人每月最低生活費1.2倍計算，聲請人應
    負擔之扶養費為8,538元（計算式：17,076÷2＝8,538），則
    聲請人主張低於上開金額之扶養費8,000元，應屬確實。
㈡、基上，聲請人每月收入扣除必要支出費用後僅餘54元（計算
    式：24,000－15,946－8,000＝54）。而聲請人積欠之無擔保及
    無優先權債務本金已達1,039,834元，亦有前引聯徵中心資
    料可考，若加計利息則顯然更高，堪認聲請人確有不能清償
    債務或有不能清償之虞之情形，而有更生之原因。此外，復
    查無聲請人有消費者債務清理條例第6條第3項、第8條或第4
    6條各款所定駁回更生聲請之事由存在，則聲請人聲請更生
    ，應屬有據。
五、綜上，聲請人聲請更生，為有理由，依首開法條規定，爰裁
    定如主文第一項所示，並命司法事務官進行本件更生程序。
中　　華　　民　　國　　111 　年　　9 　　月　　5   　日
                  民事庭  法　官　曾吉雄
上為正本係照原本作成。
不得抗告。
中　　華　　民　　國　　111 　年　　9 　　月　　5 　　日
  　                      書記官　鄭美雀